臺灣臺中地方法院刑事判決　　　　　　　　　　　　九十二年度易字第二七一一號
　　公　訴　人　臺灣臺中地方法院檢察署檢察官
　　被　　　告　丙○○
右列被告因竊盜案件，經檢察官聲請以簡易判決處刑（聲請案號：九十二年度偵字第
二○○四三號），本院臺中簡易庭認不宜以簡易判決處刑，簽移本院刑事庭改依通常
程序審理及檢察官移
告於準備程序中就被訴事實為有罪之陳述，受命法官於聽取當事人之意見後，本院合
議庭裁定改由受命法官以簡式審判程序審理，判決如左：
    主  文
丙○○連續竊盜，累犯，處有期徒刑壹年肆月。扣案之鑰匙貳支沒收。
    事  實
一、丙○○前有四次竊盜罪前科，其中最近一次係於民國八十九年七月七日經本院判
    處有期徒刑十月確定，甫於九十年九月十五日執行完畢。詎猶不知悔改，復意圖
    為自己不法之所有，於九十二年十月四日十七時餘許，在臺中市港尾里附近之百
    姓公廟處，拾獲姓名不詳之人所遺失之鑰匙一支後據為己有，予以侵占入己。旋
    復基於意圖為自己不法所有之概括犯意，（一）先於九十二年十月七日上午九時
    許，在臺中縣潭子鄉○○○街六號前，以上開鑰匙一支竊取乙○○所有車牌號碼
    為ＮＷＴ－一三三號之重型機車一部，得手後供己代步之用。嗣為警於九十二年
    十月九日上午九時許，在臺中市○○○路與庄內巷口查獲，並扣得上開鑰匙一支
    。（二）復於九十二年十月二十四日二十三時許，在臺中市○○街二九五之一號
    前，以其所有之鑰匙一支，竊取甲○○所有車牌號碼為ＬＳＩ－九九五號之重型
    機車一部，得手後供己代步之用。嗣於九十二年十月三十一日十三時許，丙○○
    騎乘該部竊得機車，在臺中市○○路與環中路口為警查獲，並扣得上開鑰匙一支
    。（三）又於九十二年十一月二十日凌晨二時許，在臺中市○○路與環中路口附
    近，以其所有之鑰匙一支，竊取丁○○所有車牌號碼為ＫＡＳ－三六八號重型機
    車一部，得手後供己代步之用。嗣於九十二年十一月二十日十七時許，在臺中市
    ○○路二○號前停車場處為警查獲，並扣得上開鑰匙一支。
二、案經臺中市警察局第五分局報告臺灣臺中地方法院檢察署檢察官偵查後，聲請以
    簡易判決處刑，本院臺中簡易庭認為不宜以簡易判決處刑，簽移本院刑事庭改依
    通常程序審理，及同署檢察官移送併辦。
    理  由
一、右揭事實，業據被告丙○○於警詢及偵審中供認不諱，核與被害人乙○○、甲○
    ○及丁○○於警詢中指述遭竊情節相符，並有卷附之現場圖一份、贓物認領保管
    收據三張、照片九張、車輛竊盜、車牌失竊資料個別查詢報表查詢車輛認可資料
    二份及扣案之鑰匙三支可資佐證，足認被告自白確與事實相符，堪可採信。本案
    事證明確，被告犯行堪以認定。
二、核被告丙○○所為，係犯刑法第三百三十七條之侵占遺失物罪及刑法第三百二十
    條第一項之竊盜罪。被告右述先後三次竊盜犯行，時間緊接，觸犯構成要件相同
    之罪名，顯係基於概括之犯意反覆為之，為連續犯，應依刑法第五十六條之規定
    ，論以一罪，並加重其刑。再被告右揭如事實欄一（二）及（三）部分所示竊盜
    犯行，雖未據檢察官起訴，惟既與經起訴部分具有連續犯之裁判上一罪關係，而
    為起訴效力所及，本院自應併予審理，附此敘明。又被告所犯竊盜罪及侵占遺失
    物罪二罪間，具有方法結果之牽連關係，為牽連犯，應依刑法第五十五條規定，
    從一重之竊盜罪處斷。查被告前有四次竊盜罪前科，其中最近一次係於八十九年
    七月七日經本院判處有期徒刑十月確定，甫於九十年九月十五日執行完畢，有臺
    灣臺中地方法院檢察署刑案資料查註紀錄表及臺灣高等法院被告全國前案紀錄表
    各一份在卷足憑，其於受有期徒刑執行完畢後，於五年以內再犯本件竊盜罪之有
    期徒刑以上之罪，為累犯，應依刑法第四十七條規定就其所犯竊盜罪部分遞加重
    其刑。爰審酌被告前已有四次竊盜罪前科，素行不佳，且其為本案犯行時係滿二
    十八歲之成年男子，四肢健全，不思以正當方法賺取金錢，竟再為上開連續三次
    竊盜犯行與侵占遺失物罪行，顯見過去刑罰對被告未生警惕作用及被告本案竊盜
    犯行係屢在為警查獲，經檢察官諭知限制住居後，猶繼續為之，惡性不輕暨其犯
    罪後坦承犯行之態度等一切情狀，量處如主文所示刑。如事實欄一（二）及（三
    ）所示扣案之鑰匙各一支，均係被告所有供犯竊盜罪所用之物，業據被告於審理
    中供明在卷，爰依刑法第三十八條第一項第二款規定，予以宣告沒收。
據上論斷，應依刑事訴訟法第四百五十二條、第二百七十三條之一第一項、第二百九
十九條第一項前段，刑法第五十六條、第三百二十條第一項、第三百三十七條、第五
十五條、第四十七條、第三十八條第一項第二款，罰金罰鍰提高標準條例第一條前段
，判決如主文。
中      華      民      國    九十三    年      一      月      六      日
                                   臺灣臺中地方法院刑事第十庭
                                       法  官    江  奇  峰
右正本證明與原本無異。
如不服本判決，應於判決送達後十日內向本院提出上訴狀，上訴於臺灣高等法院臺中
分院( 須附繕本 )。
           書記官
中      華      民      國    九十三    年      一      月      六      日
【附錄論罪科刑法條】
刑法第三百二十條第一項：
意圖為自己或第三人不法之所有，而竊取他人之動產者，為竊盜罪，處五年以下有期
徒刑、拘役或五百元以下罰金。
中華民國刑法第三百三十七條
意圖為自己或第三人不法之所有，而侵占遺失物、漂流物或其他離本人所持有之物者
，處五百元以下罰金。
